臺灣南投地方法院民事小額判決
110年度投小字第583號
原      告  國泰世紀保險股份有限公司

法定代理人  陳萬祥  
訴訟代理人  蔡佩蓉  
            鄭如妙  
            呂文漢  
被      告  陳崇文  
上列當事人間請求損害賠償事件，經臺灣臺中地方法院110年度
中小字第1834號裁定移送前來，本院於民國111年1月25日言詞辯
論終結，判決如下：
    主  文
被告應給付原告新臺幣4萬1,404元，及自民國110年5月12日起至
清償日止，按週年利率5％計算之利息。
原告其餘之訴駁回。
訴訟費用新臺幣1,000元由被告負擔。
本判決第1項及第3項得假執行。   
    理由要領
一、原告主張：
    被告於民國109年1月24日上午11時25分許，駕駛車牌號碼00
    -0000號自小客貨車，行經南投縣○○鄉○○路000號前時，因未
    保持安全距離，擦撞由原告所承保、訴外人陳光駿所有之車
    牌號碼000-0000號自小客車（下稱系爭車輛），致系爭車輛
    車尾受有損害，支出工資（含烤漆）費用新臺幣（下同）3
    萬3,227元及零件費用3萬4,680元，共計6萬7,907元。經原
    告賠付予系爭車輛之車主後，原告依保險法第53條第1項、
    民法第184條第1項前段及第191條之2規定，請求被告賠償等
    語，並聲明：被告應給付原告6萬7,907元，及自起訴狀繕本
    送達翌日起至清償日止，按週年利率5％計算之利息。
二、原告前揭主張，業據其提出系爭車輛保單明細資料、系爭車
    輛之行車執照、高都汽車股份有限公司九如服務廠估價單、
    發票各1份及彩色車損照片14張（見臺灣臺中地方法院110年
    度中小字第1834號卷第25、39及41頁、本院卷第57、59、61
    、63、65及67頁）附卷，另有南投縣政府警察局南投分局11
    1年1月13日投投警交字第1110000279號函檢附之交通事故資
    料（含道路交通事故現場圖、道路交通事故調查報告表㈠、
    道路交通事故調查報告表㈡、A3類道路交通事故調查紀錄表
    、酒精測定紀錄表、道路交通事故初步分析研判表各1份及
    現場照片8張，見本院卷第69至98頁）在卷。而被告經合法
    通知，無正當理由未於言詞辯論期日到場，復未提出任何書
    狀或陳述，依民事訴訟法第436條之23、第436條第2項、第2
    80條第1及3項規定，視同自認，堪信原告之主張為真實。原
    告得依保險法第53條第1項、民法第184條第1項前段及第191
    條之2規定，對被告請求損害賠償。
三、按不法毀損他人之物者，被害人得請求賠償其物因毀損所減少之價額；負損害賠償責任者，除法律另有規定或契約另有訂定外，應回復他方損害發生前之原狀；因回復原狀而應給付金錢者，自損害發生時起，加給利息；第1項情形，債權人得請求支付回復原狀所必要之費用，以代回復原狀；損害賠償，除法律另有規定或契約另有訂定外，應以填補債權人所受損害及所失利益為限，分別於民法第第196條、第213條及第216條第1項分別定有明文。又依民法第196條請求賠償物被毀損所減少之價額，得以修復費用為估定之標準，但以必要者為限（例如：修理材料以新品換舊品，應予折舊），被害人如能證明其物因毀損所減少之價額，超過必要之修復費用時，就其差額，仍得請求賠償（最高法院77年度第9次民事庭會議決議㈠參照）。是損害賠償之基本原則，一方面在於填補被害人之損害，一方面亦同時禁止被害人因而得利，則汽車關於更新零件部分之請求，自應扣除按汽車使用年限計算折舊後之費用。而依行政政院所頒固定資產耐用年數表及固定資產折舊率之規定，【非運輸業用客車、貨車】之耐用年數為5年，依定率遞減法每年折舊1,000分之369，另依營利事業所得稅查核準則第95條第6項規定「固定資產提列折舊採用定率遞減法者，以1年為計算單位，其使用期間未滿1年者，按實際使用之月數相當於全年之比例計算之，不滿1月者，以1月計」，系爭車輛自105年12月出廠，迄至本件車禍發生時（即109年1月24日），已使用3年2月，則零件扣除折舊後之修復費用估定為8,177元（詳如附表之計算式）。是原告得請求損害賠償之費用總額為4萬1,404元（計算式：33,227＋8,177）。逾此範圍之請求，即屬無據。
四、第給付有確定期限者，債務人自期限屆滿時起，負遲延責任
    ；給付無確定期限者，債務人於債權人得請求給付時，經其
    催告而未為給付，自受催告時起，負遲延責任。其經債權人
    起訴而送達訴狀，或依督促程序送達支付命令，或為其他相
    類之行為者，與催告有同一之效力，分別於民法第229條第1
    項及第2項定有明文。又遲延之債務，以支付金錢為標的者
    ，債權人得請求依法定利率計算之遲延利息。但約定利息較
    高者，仍從其約定利率；應付利息之債務，其利率未經約定
    ，亦無法律可據者，週年利率為5％，分別於民法第233條第1
    項及第203條亦有明定。本件原告對被告請求之侵權行為損
    害賠償債權，核屬無確定期限之給付，自應經原告之催告而
    未為給付，被告始負遲延責任，而起訴狀繕本係於110年5月
    11日送達被告（見臺灣臺中地方法院110年度中小字第1834
    號卷第115頁），而被告均迄未給付，即應自起訴狀繕本送
    達翌日（即110年5月12日）起負遲延責任，故原告請求被告
    自110年5月12日起至清償日止，按週年利率5％計算之遲延利
    息，即屬有據，應予准許。
五、基上，原告依保險法第53條第1項、民法第184條第1項前段
    及第191條之2規定，請求被告給付6萬7,907元，及自起訴狀
    繕本送達翌日起至清償日止，按週年利率5％計算之利息，僅
    於如主文第1項所示之範圍內，為有理由，應予准許。逾此
    範圍部分，即屬無據，應予駁回。
中　　華　　民　　國　　111 　年　　2 　　月　　11　　日
                  南投簡易庭  法  官  林彥宇
附表：（金額：新臺幣）
折舊時間 金額 第1年折舊值 34,6800.369＝12,797 第1年折舊後價值 34,680－12,797＝21,883 第2年折舊值 21,8830.369＝8,075 第2年折舊後價值 21,883－8,075＝13,808 第3年折舊值 13,8080.369＝5,095 第3年折舊後價值 13,808－5,095＝8,713 第4年折舊值 8,7130.369（212）＝536 第4年折舊後價值 8,713－536＝8,177 
以上為正本係照原本作成。
如不服本判決，應於送達後20日內，向本院提出上訴狀，並表明
上訴理由（上訴理由應表明：㈠原判決所違背之法令及具體內容
；㈡依訴訟資料可認為原判決有違背法令之具體事實），如於本
判決宣示後送達前提起上訴者，應於判決送達後20日內補提上訴
理由書（須附繕本），如未於上訴後20日內補提合法上訴理由書
，法院得逕以裁定駁回上訴；並向本院繳足上訴裁判費（如委任
律師提起上訴，請注意民事訴訟法施行法第9條規定）。
中　　華　　民　　國　　111 　年　　2 　　月　　11　　日
                              書記官